臺灣雲林地方法院民事裁定
111年度聲字第35號
聲  請  人  林威辰  
相  對  人  林士棋  
上列當事人間聲請停止執行事件，本院裁定如下：
    主  文
聲請人以新臺幣壹拾捌萬參仟參佰參拾參元或等值之金融行庫發
行可轉讓定期存單供擔保後，本院一一一年度司執字第一二七五
號給付票款強制執行事件之強制執行程序，於本院一一一年度訴
字第三三二號債務人異議之訴事件判決確定，或因撤回、和解、
調解而終結前，應暫予停止。
    理  由
一、按有回復原狀之聲請，或提起再審或異議之訴，或對於和解
    為繼續審判之請求，或提起宣告調解無效之訴、撤銷調解之
    訴，或對於許可強制執行之裁定提起抗告時，法院因必要情
    形或依聲請定相當並確實之擔保，得為停止強制執行之裁定
    ，強制執行法第18條第2項定有明文。而該擔保金額之多寡
    應如何認為相當，固屬法院職權裁量之範圍，惟該項擔保係
    備供債權人因停止執行所受損害之賠償，其數額應依標的物
    停止執行後，債權人未能即時受償或利用該標的物所受之損
    害額，或其因另供擔保強制執行所受之損害額定之，非以標
    的物之價值或其債權額為依據，最高法院91年度台抗字第42
    9號裁定可資參照。申言之，應以債權人因執行程序之停止
    ，致原預期受償之時間延後所生之損害，為定擔保數額之依
    據。又依通常社會觀念，使用金錢之對價即為利息，執行債
    權倘為金錢債權，債權人因執行程序停止，致受償時間延後
    ，通常應可認係損失停止期間利用該債權總額所能取得之利
    息。應付利息之債務，其利率未經約定，亦無法律可據者，
    週年利率為5%。此項遲延利息之本質屬於法定損害賠償，亦
    可據為金錢債權遲延受償所可能發生之損害之賠償標準。
二、聲請意旨略以：相對人以本院111年度司執字第1275號給付
    票款強制執行事件對聲請人之財產為強制執行，惟相對人請
    求執行資料與事實不符，相對人除收取高額利息外，就聲請
    人已還款之金額未列入清償款項，為此，聲請人已提起債務
    人異議之訴，倘不停止執行，聲請人將受難以回復之損害，
    爰聲請停止執行等語。
三、經本院調取本院111年度司執字第1275號給付票款強制執行
    事件執行卷宗及本院111年度訴字第332號債務人異議之訴事
    件卷宗審究後，認為聲請人之聲請與首揭法條之規定相符，
    應予准許。爰審酌相對人因停止執行可能遭受之損害，相當
    於相對人就本件執行標的無法及時受償所受按年息百分之五
    計算之利息損失。而以相對人聲請強制執行時主張之債權額
    新臺幣（下同）110 萬元，並參酌聲請人所提起債務人異議
    之訴事件之審理時間約為3年4月（註：聲請人所提起之債務
    人異議之訴之訴訟標的價額未逾150萬元，不得上訴第三審
    法院。而依司法院發布之各級法院辦案期限實施要點第2條
    規定，民事通常程序案件一審辦案期限為1年4個月，第二審
    辦案期限為2年），此為聲請人獲准停止執行因而致相對人
    之執行延宕之期間，則相對人因停止執行而未能即時受償所
    可能受之損害約為183,333元【計算式：1,100,000元×5%×3
    年4月≒183,333元】。準此，爰酌定如主文所示擔保金額准
    許之。
四、依強制執行法第18條第2項、第30條之1，民事訴訟法第77條
    之19，裁定如主文。
中　　華　　民　　國　　111 　年　　6 　　月　　17　　日
                  民事第二庭  法  官  冷明珍
以上正本係照原本作成。
如不服本裁定，應於送達後10日內向本院提出抗告狀（需附繕本
），並應繳納抗告費新臺幣1,000 元。
中　　華　　民　　國　　111 　年　　6 　　月　　17　　日
                              書記官  陳姵君